# 处置子公司股权但不丧失控制权，股权转让收益产生所得税费用列报问题

提问人：hanlihua5945 时间：2022-12-02 17:22:48
@chenyiwei 陈老师好，处置子公司股权但不丧失控制权，母公司层面确认股权转让收益，并缴纳企业所得税，所得税费用在合并层面所得税费用如何列报？仍然列报为所得税费用，还是按照权益性交易原则处理，调整资本公积呢？

回答人：chenyiwei
与合并报表层面的处理相对应，因为合并报表层面按权益性交易原则确认资本公积，故这部分所得税可以在【合并报表层面按权益性交易原则确认的资本公积*适用税率】的限度内冲减合并报表层面的资本公积，超出部分继续保留在所得税费用中。

提问人：hanlihua5945 时间：2022-12-09 19:56:26
陈老师，还有一个问题需要咨询您。增值税对该项交易影响？如处置 长投成本 10 元，收到对价 116 ，需缴纳增值税 6 ，个别报表层面确认投资收益116-10-6=100，那么合并层面计算股权处置利得如何考虑单体层面缴纳的增值税？

回答人：chenyiwei
增值税是对外交易，由此导致的影响体现在合并报表的损益中。见《监管规则适用指引——会计类第 1 号》之“1-10 集团内部交易的抵销”中“二、集团内交易中产生的单方计提的增值税”。